# 请教销售免税货物的会计处理

提问人：hcl1986 时间：2013-08-06 23:34:57
请教销售免税货物的会计处理，是按应收货款直接确认收入还是先按应收款价税分离确认收入，再将免税部分计入营业外收入，哪一种方法正确呢？

回答人：chenyiwei
直接免税的，按照税法规定不得使用专用发票，购入方不能抵扣进项税额。这时免税货物销售方应把所有合同约定的价款均确认为营业收入，而不能采用“先按应收款价税分离确认收入，再将免税部分计入营业外收入”的做法。